【裁判字號】    89,交易,81
【裁判日期】    890823
【裁判案由】    過失傷害
【裁判全文】
臺灣屏東地方法院刑事判決                         八十九年度交易字第八一號
    公訴人  臺灣屏東地方法院檢察署檢察官
    被  告  許明傳
右被告因過失傷害案件，經檢察官提起公訴 (八十九年度偵緝字第二三號)，本院判
決如左：
    主  文
許明傳因過失傷害人，處有期徒刑肆月，如易科罰金，以參佰元折算壹日。
    事  實
一、許明傳於民國八十八年四月七日十九時四十五分許，駕駛車號TD－2855號自小客
    車，沿屏東縣省道台十七線由北往南行駛，途經佳冬鄉○○路與文化路交岔口時
    ，原應注意轉彎車輛應讓直行車輛先行，且依當時情況，又無不能注意之情事，
    竟疏未注意，貿然將車左轉文化路，適有乙○○騎乘車號GKC－898號機車，後載
    甲○○，自對向車道行駛至此，因閃避不及，而撞及許明傳所駕自小客車左前方
    處，乙○○因而受有左髖關節脫臼併骨折之傷害，甲○○則受有腦震盪、頭臉部
    挫傷血腫、左足踝挫傷等傷害，許明傳於肇事後，即主動報警，並接受裁判。
二、案經丙○○、乙○○及甲○○訴由臺灣屏東地方法院檢察署檢察官偵查起訴。
    理  由
一、訊據被告許明傳固坦承有於右揭時、地，駕駛前開自小客車，與乙○○所騎乘之
    機車發生碰撞，並導致乙○○二人受傷之事實，惟矢口否認有任何過失，辯稱：
    我當時車子已轉到對向車道之外車道，是對方來撞我的，不是我去撞他們，他們
    速度很快，我發現時已是進也不是退也不是云云。經查：右開犯罪事實，業據告
    訴人等指訴歷歷，並有道路交通事故調查報告表一紙及診斷證明書二紙在卷可稽
    。按汽車行駛至交岔路口，轉彎車輛應讓直行車輛先行，道路交通安全規則第一
    百零二條第一項第二款定有明文。被告許明傳既考有汽車駕照，其駕車自應注意
    上述規定，且依當時情況，天氣晴朗，並有照明設備，路面上亦無障礙物，實無
    不能注意之情事，竟疏未注意讓直行車先行，以致遭同未注意車前狀況之乙○○
    所撞擊，被告之行為自應認為有過失，臺灣省車輛行車事故覆議鑑定委員會覆議
    意見書亦認定，被告許明傳夜晚駕駛自小客車，行經號誌路口左轉未讓直行車先
    行，為肇事主因，乙○○夜晚駕駛重機車，行經號誌路口未注意車前狀況，為肇
    事次因，有該會八十九年七月十四日府覆議字第八九○八八七號意見書附卷為憑
    ，益證被告之行為確有過失，而其過失行為與告訴人等之受傷間復有相當因果關
    係，事證明確，被告犯行堪以認定。
二、核被告所為，係犯刑法第二百八十四條第一項前段之過失傷害罪。被告以一過失
    行為，同時致二人受傷，應依想像競合犯規定論處。被告於肇事後，未被有偵查
    權限機關發現前，即主動向警察機關報案，並接受偵訊，有卷附道路交通事故調
    查報告表可憑，為對未發覺之犯罪自首而接受裁判，應依法減輕其刑。爰審酌被
    告並無前科紀錄、素行良好、過失之程度、犯罪所生之損害、犯後尚未與告訴人
    和解及犯後態度等一切情狀，量處如主文所示之刑，並諭知易科罰金之折算標準
    。
據上論斷，應依刑事訴訟法第二百九十九條第一項前段、刑法第二百八十四條第一項
前段、第四十一條、第五十五條、第六十二條前段、罰金罰鍰提高標準條例第一條前
段、第二條，判決如主文。
本案經檢察官楊挺宏到庭執行職務
中      華      民      國      八十九      年    八    月    二十三    日
                                臺灣屏東地方法院交通法庭
                                    審判長  潘正屏
                                    法  官  郭書豪
                                    法  官  包梅真
右正本證明與原本無異。
對於本判決如有不服應於收受送達後十日內向本院提出上訴書狀上訴於台灣高等法院
高雄分院並按他造當事人之人數附具繕本。
                                    書記官 徐水英
中      華      民      國      八十九      年    八    月    二十一    日
附錄法條：
刑法第二百八十四條第一項前段
因過失傷害人者，處六月以下有期徒刑、拘役或五百元以下罰金，致重傷
者，處一年以下有期徒刑、拘役或五百元以下罰金。


司法院資訊處製作；財團法人民間司法改革基金會備份。
